【裁判字號】    98,易,590
【裁判日期】    990325
【裁判案由】    毒品危害防制條例
【裁判全文】
臺灣宜蘭地方法院刑事判決               98年度易字第590號
公  訴  人  臺灣宜蘭地方法院檢察署檢察官
被      告  甲○○
上列被告因違反毒品危害防制條例案件，經檢察官提起公訴（98
年度毒偵字第741號），經本院裁定進行簡式審判程序，爰不經
通常審判程序，判決如下：
    主  文
甲○○施用第二級毒品，累犯，處有期徒刑玖月，扣案之第二級
毒品甲基安非他命壹包（淨重零點壹陸玖公克、驗後餘重零點壹
陸捌捌公克）、吸食器壹組均沒收銷燬之。
    事  實
一、甲○○前因施用毒品案件，經本院以89年度毒聲字第107號
    裁定送觀察、勒戒，於民國89年3月20日執行完畢後，認無
    繼續施用毒品傾向，由臺灣宜蘭地方法院檢察署檢察官以88
    年度毒偵字第520號為不起訴處分；再因施用毒品案件，經
    本院以89年度毒聲字第844號裁定送觀察、勒戒，於觀察、
    勒戒執行完畢後，認有繼續施用毒品傾向，經本院以89年度
    毒聲字第1201號裁定送強制戒治，於90年5月1日停止強制戒
    治出所，而該次施用毒品犯行，經本院於90年2月23日，以
    90年度宜簡字第2號刑事判決判處有期徒刑6月確定，於91年
    7月10日執行完畢出監；又因施用毒品案件，經本院於95年1
    月26日，以94年度宜簡字第316號刑事判決判處有期徒刑6月
    確定；又因施用毒品案件，經本院於95年5月30日，以95年
    度易字第102號刑事判決判處有期徒刑6月確定，並與前開94
    年度宜簡字第316號刑事判決有期徒刑6月接續執行後，於96
    年3月4日執行完畢出監。
二、詎甲○○猶不知悔改，基於施用第二級毒品甲基安非他命（
    下稱甲基安非他命）之犯意，於98年10月17日上午7時許，
    在宜蘭縣頭城鎮○○路○段365巷40號住處，以將甲基安非他
    命置於吸食器內燒烤吸食煙霧之方式，施用甲基安非他命1
    次。嗣其於98年10月17日上午10時30分許在宜蘭縣頭城鎮○
    ○路○段387巷1號前為警查獲，扣得甲基安非他命1包（淨重
    0.169公克、驗後餘重0.1688公克）、吸食器1組，並於同日
    下午3時25分許採集其尿液送鑑定之結果，呈甲基安非他命
    陽性反應，始知悉上情。
三、案經宜蘭縣政府警察局礁溪分局報請臺灣宜蘭地方法院檢察
    署檢察官偵查起訴。
    理  由
一、訊據被告甲○○於本院審理中，對於上開施用毒品甲基安非
    他命犯行坦承不諱，且其為警於98年10月17日下午3時25分
    許採集尿液送鑑定之結果，呈甲基安非他命陽性反應，有宜
    蘭縣警察局礁溪分局毒品犯罪嫌疑人尿液採驗作業管制紀錄
    ，及慈濟大學濫用藥物檢驗中心出具之檢驗總表各1紙在卷
    可證。又扣案之結晶狀物品送鑑定後，確係毒品甲基安非他
    命，有交通部民用航空局航空醫務中心航藥鑑字第0985442
    號毒品鑑定書1紙附卷可證，是被告之自白要與事實相符，
    足堪採信。又被告前因施用毒品案件，經本院以89年度毒聲
    字第107號裁定送觀察、勒戒，於89年3月20日執行完畢後，
    認無繼續施用毒品傾向，由臺灣宜蘭地方法院檢察署檢察官
    以88年度毒偵字第520號為不起訴處分，再因施用毒品案件
    ，經本院以89年度毒聲字第844號裁定送觀察、勒戒，於觀
    察、勒戒執行完畢後，認有繼續施用毒品傾向，經本院以89
    年度毒聲字第1201號裁定送強制戒治，於90年5月1日停止強
    制戒治出所，而該次施用毒品犯行，經本院以90年度宜簡字
    第2號刑事判決判處有期徒刑6月確定，又因施用毒品案件，
    經本院以94年度宜簡字第316號刑事判決判處有期徒刑6月確
    定，又因施用毒品案件，經本院以95年度易字第102號刑事
    判決判處有期徒刑6月確定，有卷附臺灣高等法院被告前案
    紀錄表可參。依上所述，本件事證明確，被告施用毒品犯行
    堪以認定，應依法論科。
二、查甲基安非他命為毒品危害防制條例第2條第2項第2款所規
    定之第二級毒品，不得擅自施用，核被告前開施用甲基安非
    他命之行為，係犯毒品危害防制條例第10條第2項施用第二
    級毒品罪。被告施用行為前後持有甲基安非他命之低度行為
    ，為其施用之高度行為所吸收，不另論罪。查被告前因施用
    毒品案件，經本院以94年度宜簡字第316號刑事判決判處有
    期徒刑6月確定，又因施用毒品案件，經本院以95年度易字
    第102號刑事判決判處有期徒刑6月確定，上開有期徒刑6月
    、6月接續執行後，於96年3月4日執行完畢出監，有卷附臺
    灣高等法院被告前案紀錄表可按，其受有期徒刑之執行完畢
    ，5年內再犯法定刑有期徒刑以上之本罪，為累犯，依法加
    重其刑。爰審酌被告前經毒品危害防制條例觀察、勒戒及強
    制戒治等程序，再經本院就其施用毒品犯行判處有期徒刑後
    ，竟再犯本件施用毒品犯行，惟念其坦承犯行，態度良好及
    施用情形等一切情狀，量處如主文所示之刑，以示懲儆。扣
    案之甲基安非他命1包，屬查獲之毒品，另扣案之吸食器1組
    ，係專供被告施用毒品甲基安非他命之器具，業據被告供認
    在卷，爰依毒品危害防制條例第18條第1項前段宣告沒收銷
    燬之。
據上論斷，應依刑事訴訟法第273條之1第1項、第299條第1項前
段，毒品危害防制條例第10條第2項、第18條第1項前段，刑法第
11條前段、第47條第1項，判決如主文。
本案經檢察官陳嘉瑜到庭執行職務
中    華    民    國    99    年    3     月    25    日
                  刑事第四庭法  官  辜漢忠
以上正本證明與原本無異。
如不服本判決應於收受送達後十日內向本院提出上訴書狀，並應
敘述具體理由；其未敘述上述理由者，應於上訴期間屆滿後二十
日內向本院補提理由書(均須按他造當事人之人數附繕本)「切勿
逕送上級法院」。
                            書記官  林詩綺
中    華    民    國    99    年    3     月    26    日
附錄本案論罪科刑法條：
毒品危害防制條例第10條第2項
施用第二級毒品者，處 3 年以下有期徒刑。

司法院資訊處製作；財團法人民間司法改革基金會備份。
